Carlos Luis Hernández Gutiérrez

Información de contacto:

- **Teléfono:** +34 687 875 064
- **Correo electrónico:** chcarlos3@gmail.com
- **LinkedIn:** [Carlos Hernández](https://linkedin.com/in/carloslhg)
- **GitHub:** [Repositorio](https://carloslhg.github.io/Repositorio)
- **Ubicación:** Madrid, España (con total movilidad geográfica)

Resumen Profesional

Consultor en tecnologías Atlassian y especialista en desarrollo web con experiencia en diseño UX/UI y administración de sistemas en la nube. Mi trayectoria incluye proyectos de implementación de Jira, capacitación técnica y desarrollo de interfaces que optimizan la comunicación y el rendimiento de equipos en sectores como educación, investigación, tecnología y farmacéutica. Bilingüe (español e inglés), con alta adaptabilidad a entornos tecnológicos y comprometido con el aprendizaje continuo.

Experiencia Laboral

Consultor - Capacitador Atlassian *(Remoto)*

S4E Solutions For Everyone - Platinum Partner Atlassian & Select Partner AWS | Chile

2023 - Presente

- Impartí capacitación especializada en Jira Software, Jira Service Manager y Confluence a clientes en sectores como telecomunicaciones, educativos, farmacéuticos e investigación.
- Dirigí talleres para equipos técnicos y administrativos, mejorando el uso de plataformas de gestión en empresas tecnológicas.

- **Logros:**
- Obtuve certificaciones en herramientas clave de gestión de proyectos, incluyendo administración de organización y gestión de usuarios.
- Capacité empresas como GTD Chile, ALMA Observatory (el proyecto astronómico más grande del mundo), Universidad de Chile, Laboratorios Saval, UST, Metso y S4E.
- Desarrollé una metodología de capacitación personalizada, incrementando la adopción de plataformas Atlassian y mejorando la eficiencia en equipos de soporte y administración de proyectos.

Diseñador Web, UX/UI *(Remoto)*

S4E Solutions For Everyone - Platinum Partner Atlassian & Select Partner AWS | Chile

2023 - 2024

- Diseñé y mantuve sitios web en WordPress para mejorar la visibilidad en línea de S4E y la comunicación con los clientes.
- Implementé soluciones de comunicación en JIRA Software y trabajé con sistemas IaaS, PaaS y SaaS.

Logros:

- Incrementé el posicionamiento SEO y SEM de S4E, aumentando en un 47% el número de clientes.
- Integré servicios en la nube, mejorando la escalabilidad y comunicación entre equipos, y reforzando la seguridad de la información.

```
### **Webmaster, Diseñador Web, UX/UI** *(Remoto y Presencial)*

**Sky Corporation Import & Export | EE. UU.**

*2018 - 2023*
```

- Lideré el proyecto de UX/UI para el diseño e implementación de sitios web (HTML, CSS y JavaScript).

Logros:

- Logré aumentar las solicitudes de presupuestos en línea en un 60% tras optimizar el portal https://scotsmanlatam.com para Latinoamérica y el Caribe.
- Mejoré la experiencia de usuario y el acceso en dispositivos móviles mediante la implementación de diseño responsivo.

Diseñador Gráfico y Publicitario *(Remoto y Presencial)*

Freelance | Venezuela

2015 - 2018

- Lideré proyectos de diseño gráfico, digital y animación 3D, creando identidades de marca y logotipos.

Logros:

- Desarrollé imágenes de marca efectivas para varias empresas combinando herramientas de diseño visual y lenguajes de programación (HTML y PHP).

```
### **Ejecutivo de Ventas** *(Presencial)*
**Suministros Tocoma CA | Venezuela**
*2005 - 2015*
- Gestioné la comunicación con clientes y proveedores.
- Optimicé flujos de trabajo y bases de datos utilizando Microsoft Access.
**Logros:**
- Logré acuerdos de representación exclusivos con multinacionales líderes (e.g., Scotsman
IceSystem, EverPure, Osram).
- Implementé bases de datos para la administración y coordinación logística, mejorando la eficiencia
anual de las operaciones de ventas en un 23%.
### **Técnico Informático** *(Presencial)*
**Consorcio Dravica - Hidroeléctrica Caruachi | Venezuela**
*1998 - 2005*
- Implementé controles de fabricación de piezas, analicé planos y realicé estimaciones de
materiales para proyectos hidroeléctricos.
**Logros:**
- Aumenté la producción en un 17% YoY y reduje el número de incidencias en un 8% YoY.
### **Operador de Teleprompter** *(Presencial)*
**TVGuayana - Canal Privado de Televisión | Venezuela**
```

- *1995 1998*

 Manejé la visualización de textos, gráficos y animaciones 3D en pantalla durante transmisiones.

 Logros:

 Diseñé nuevas animaciones 3D para producciones en vivo.
- ## Formación
- **Técnico Superior en Publicidad** | I.U. Nuevas Profesiones, Caracas, Venezuela (1994)

Certificaciones y Cursos

- Atlassian Certified Expert
- Atlassian Certified Cloud Organization Admin Certification
- Atlassian Certified in Managing Jira Projects for Cloud
- Google Data Analytics Professional Certificate
- Data Analysis with R Programming
- Prompting for Data Driven Solutions
- Confluence Fundamentals
- Confluence Space Administration
- Jira Service Management Fundamentals
- JQL for Admins
- Setting up ITSM Projects in Jira Service Management
- Introducción a la Ciberseguridad
- Fundamentos de Arquitectura en la Nube

Idiomas

- **Español:** Nativo
- **Inglés:** Avanzado

Voluntariado

- Cruz Roja Española:	Servicios sociales y	cuidado de personas mayores.
-----------------------	----------------------	------------------------------